zh-TW: 隨附冷卻系統零件: 旁通管; 冷卻液出口頸; 墊片; 加熱管; 安裝螺栓/五金件; 無; O 型環/密封件; 滑輪; 恆溫器; 恆溫器墊片; 其他
ja: 冷却システムコンポーネント付き: バイパスパイプ; クーラントアウトレットネック; ガスケット; ヒーターパイプ; 取り付けボルト / 金具; なし; Oリング / シール; プーリー; サーモスタット; サーモスタットガスケット; その他
vi: Thành phần hệ thống làm mát đi kèm: Ống dẫn nhánh; Cổ cửa xả nước làm mát; Miếng đệm; Ống sưởi; Bu-lông lắp/Phụ kiện kim khí; Không có; Ron chữ O/Phớt; Puly; Bộ điều nhiệt; Miếng đệm bộ điều nhiệt; Khác
da: Kølemiddelkomponent, der er inkluderet: Bypass-rør; Kølevæskeudløbshals; Pakning; Varmeapparatsrør; Monteringsbolte/beslag; Ingen; O-ring/tætning; Remskive; Termostat; Termostatpakning; Andet
zh-CN: 内含冷却系统组件: 旁通管; 冷却液出口颈; 密封垫; 加热管; 安装螺栓/五金件; 无; O 型圈/密封件; 皮带轮; 节温器; 节温器垫片; 其他
hr-HR: Uključena komponenta sustava hlađenja: Premosna cijev; Izlazno grlo rashladne tekućine; Brtva; Cijev grijača; Montažni vijci / okovi; Ništa; O-prsten / brtva; Remenica; Termostat; Brtva termostata; Ostalo
sl-SI: Vključene komponente hladilnega sistema: Obvodna cev; Izhodni vrat hladilne tekočine; Tesnilo; Cev grelca; Pritrdilni vijaki/okovje; Brez; O-tesnilo; Jermenica; Termostat; Tesnilo termostata; Drugo
de: Enthaltene Komponenten des Kühlsystems: Bypass-Rohr; Kühlmittelauslassstutzen; Dichtung; Heizrohr; Befestigungsschrauben/Beschläge; Keine; O-Ring/Dichtung; Riemenscheibe; Thermostat; Thermostatdichtung; Sonstige
en: Cooling system component included: Bypass pipe; Coolant outlet neck; Gasket; Heater pipe; Mounting bolts/Hardware; None; O-ring/Seal; Pulley; Thermostat; Thermostat gasket; Other
cs: Zahrnutá součást chladicího systému: Obtoková trubka; Hrdlo vývodu chladicí kapaliny; Těsnění; Trubka topení; Montážní šrouby / kování; Žádné; O-kroužek/těsnění; Řemenice; Termostat; Těsnění termostatu; Jiné
nl: Koelsysteem onderdeel inbebrepen: Bypass-leiding; Koelvloeistofuitlaat; Pakking; Kachelleiding; Montagebouten/hardware; Geen; O-ring/afdichting; Poelie; Thermostaat; Thermostaatpakking; Overig
ko: 냉각 시스템 구성 요소 포함: 바이패스 파이프; 냉각수 아웃렛 넥; 개스킷; 히터 파이프; 장착 볼트/하드웨어; 없음; O링/실; 풀리; 온도 조절기; 온도 조절기 개스킷; 기타
es: Componente del sistema de refrigeración incluido: Tubo de derivación; Cuello de salida de refrigerante; Junta; Tubo de calefacción; Pernos de montaje/hardware; Ninguno; Junta tórica/sello; Polea; Termostato; Junta de termostato; Otro
el: Περιλαμβάνεται εξάρτημα συστήματος ψύξης: Σωλήνας παράκαμψης; Λαιμός εξόδου ψυκτικού; Φλάντζα; Σωλήνας καλοριφέρ; Βίδες στήριξης/Υλικό; Κανένα; O-ring/Τσιμούχα; Τροχαλία; Θερμοστάτης; Φλάντζα θερμοστάτη; Άλλο
pt-BR: Componente do sistema de arrefecimento incluído: Tubo de desvio (Bypass); Gargalo de saída do líquido de arrefecimento; Junta; Tubo de aquecimento; Parafusos de montagem/ferragens; Nenhum; Anel de vedação (O-ring)/Selo; Polia; Termostato; Junta do termostato; Outro
nb: Kjølesystemkomponent inkludert: Bypassrør; Kjølevæskestuss; Pakning; Varmerør; Monteringsbolter/festeutstyr; Ingen; O-ring/tetning; Remskive; Termostat; Termostatpakning; Annet
fi: Sisältyvät jäähdytysjärjestelmäkomponentit: Ohitusputki; Jäähdytysnesteen ulostulokaula; Tiiviste; Lämmitysputki; Kiinnityspultit/tarvikkeet; Ei mitään; O-rengas/tiiviste; Hihnapyörä; Termostaatti; Termostaatin tiiviste; Muu
bg-BG: Включен компонент за охладителната система: Байпасна тръба; Изходен накрайник за охладителна течност; Гарнитура; Тръба за парно; Монтажни болтове / хардуер; Нищо; О-пръстен / уплътнение; Ролка; Термостат; Гарнитура на термостат; Друго
pl: Element układu chłodzenia w zestawie: Rura obejściowa; Króciec wylotowy płynu chłodzącego; Uszczelka; Rura nagrzewnicy; Śruby montażowe / osprzęt; Brak; O-ring / uszczelka; Koło pasowe; Termostat; Uszczelka termostatu; Inny
ru: Компоненты системы охлаждения в комплекте: Перепускная труба; Патрубок выхода охлаждающей жидкости; Прокладка; Трубка отопителя; Крепежные болты / метизы; Нет; Уплотнительное кольцо / сальник; Шкив; Термостат; Прокладка термостата; Другое
fr: Composant du système de refroidissement inclus: Tuyau de dérivation; Col de sortie de liquide de refroidissement; Joint; Tuyau de chauffage; Boulons de montage/quincaillerie; Aucun; Joint torique/joint; Poulie; Thermostat; Joint de thermostat; Autre
it: Componente del sistema di raffreddamento incluso: Tubo di bypass; Collo uscita refrigerante; Guarnizione; Tubo di riscaldamento; Bulloni di montaggio/minuteria; Nessuno; O-ring/guarnizione; Puleggia; Termostato; Guarnizione del termostato; Altro
hu: Hűtőrendszer-alkatrész mellékelve: Megkerülőcső (Bypass cső); Hűtőfolyadék-kimeneti csőcsonk; Tömítés; Fűtéscső; Rögzítőcsavarok/kötőelemek; Nincs; O-gyűrű/tömítés; Szíjtárcsa; Termosztát; Termosztáttömítés; Egyéb
ro-RO: Componentă a sistemului de răcire inclusă: Conductă de bypass; Ștuț de ieșire lichid de răcire; Garnitură; Conductă de încălzire; Șuruburi/feronerie de montare; Niciuna; Inel O/Garnitură; Fulie; Termostat; Garnitură termostat; Altele
pt-PT: Componente do sistema de refrigeração incluído: Tubo de derivação; Gargalo de saída de líquido de arrefecimento; Junta; Tubo do aquecedor; Parafusos de montagem/ferragens; Nenhum; O-ring/vedante; Polia; Termóstato; Junta do termóstato; Outro
tr: Dâhil soğutma sistemi bileşeni: Bypass borusu; Soğutma sıvısı çıkış boynu; Conta; Isıtıcı borusu; Montaj cıvataları/Donanım; Yok; O-ring/Keçe; Kasnak; Termostat; Termostat contası; Diğer
th: ส่วนประกอบระบบหล่อเย็นที่รวมอยู่ในสินค้า: ท่อบายพาส; คอท่อออกน้ำยาหล่อเย็น; ปะเก็น; ท่อฮีตเตอร์; สกรู/ฮาร์ดแวร์สำหรับยึด; ไม่มี; โอริง/ซีล; พูลเลย์; เทอร์โมสตัท; ปะเก็นเทอร์โมสตัท; อื่นๆ
sv: Kylsystemkomponenter som ingår: Bypass-rör; Kylvätskeutlopp; Packning; Värmerör; Monteringsbultar/beslag; Inga; O-ring/tätning; Remskiva; Termostat; Termostatpackning; Annat
lt-LT: Įtrauktas aušinimo sistemos komponentas: Aplinkkelio vamzdis; Aušinimo skysčio išleidimo angos kaklelis; Tarpiklis; Šildytuvo vamzdis; Tvirtinimo varžtai / detalės; Nėra; O žiedas / sandariklis; Skriemulys; Termostatas; Termostato tarpiklis; Kita
sk-SK: Súčasťou balenia je komponent chladiaceho systému: Obtoková rúrka; Hrdlo vývodu chladiacej kvapaliny; Tesnenie; Rúrka kúrenia; Montážne skrutky/kovanie; Žiadne; O-krúžok/tesnenie; Remenica; Termostat; Tesnenie termostatu; Iné